【裁判字號】    92,交易,153
【裁判日期】    920514
【裁判案由】    公共危險等
【裁判全文】
臺灣板橋地方法院刑事判決                        九十二年度交易字第一五三號
    公  訴  人  臺灣板橋地方法院檢察署檢察官
    被      告  丁○○
右列被告因公共危險等案件，經檢察官提起公訴（九十二年度偵字第二八四七號），
本院判決如左：
    主  文
丁○○服用酒類，不能安全駕駛動力交通工具而駕駛，處有期徒刑參月，如易科罰金
，以佰元折算壹日；又從事業務之人，因業務上之過失傷害人，處有期徒刑參月，
如易科罰金，以佰元折算壹日。應執行有期徒刑伍月，如易科罰金，以佰元折算
壹日。
    事  實
一、丁○○係營業小客車之司機，為從事駕駛業務之人，明知先前飲用酒類已無法安
    全駕駛動力交通工具，仍於民國（下同）九十二年一月二十日晚上十一點三十分
    許，酒後駕駛車牌號碼Ｍ七－七○六號（起訴書誤載為Ｍ七－九一三號）營業小
    客車，沿台北縣板橋市○○路由北往南方向行駛，欲右轉民權路時，本應注意車
    前狀況，注意預防危險之發生，且依當時情形，並無不能注意之情事，竟疏未注
    意顯示右轉方向燈及轉彎車應讓直行車先行，即突然右轉，致同向由己○○（七
    十二年七月八日生）所騎乘之車牌號碼ＲＹＯ－九一三號輕型機車煞車不及而撞
    上該車右前門，因而使己○○受有左肩挫傷合併韌帶發炎之傷害。丁○○則經台
    北縣政府警察局海山分局警員檢驗出其呼氣所含酒精濃度高達每公升零點六五毫
    克。
二、案經己○○訴由台北縣政府警察局海山分局報請臺灣板橋地方法院檢察署檢察官
    偵查起訴。
    理  由
一、訊據被告丁○○矢口否認其為駕駛人，辯稱：車子不是伊開的，是伊大哥丙○○
    開的云云。
二、惟查：
（一）被告丁○○右揭服用酒類，不能安全駕駛動力交通工具及業務上過失傷害人之
      犯罪事實，業據被告於警訊及偵查中自白與被害人己○○於警訊及偵、審中指
      訴歷歷，且有板橋中興醫院九十二年一月二十一日特種診斷證明書一紙、現場
      照片八禎、道路交通事故現場圖、臺北縣政府警察局海山分局交通分隊道路交
      通事故調查表（現場草圖）、刑法第一百八十五條之三案件測試觀察紀錄表、
      台北縣政府警察局北縣警交字第Ｃ00000000號舉發違反道路交通管理
      事件通知單、駕駛人酒精濃度測試表各一紙等附卷可資為憑。
（二）被告丁○○於本院審理中雖辯稱其非駕駛人云云，然依被告於警訊及偵查中之
      自白均曾供稱其為駕駛人。被告於警訊時供稱：「我有職業大客車之駕照，我
      目前在開計程車。我當時行駛民族路口時我因要右轉民權路，因為我沒有打方
      向燈，以致對方撞上來，當我發現對方時，對方在我車子右邊，當時我就轉彎
      ，我沒有閃避」等語（見偵查卷第四頁背面、第五頁）。
（三）被害人己○○於警訊及偵查中與本院審理時之指訴筆錄、證人即台北縣政府警
      察局海山分局交通隊當時處理員警甲○○與庚○○，於本院訊問時皆一致結證
      稱被告曾供述其為駕駛人屬實，證人甲○○並證稱：「我們接到報案到現場時
      ，他們已經把計程車移到騎樓，被告、證人己○○、證人丙○○三人在路邊等
      候我們到來，我們到了就詢問車禍經過情形，問車子誰開的，被告丁○○就說
      是伊開的，從頭到尾帶回派出所製作筆錄以及移送三組，伊都說是伊開的。被
      害人父母及男友到現場，被告也說是伊開的」等語（見本院九十二年四月九日
      審理筆錄第五頁）、證人庚○○證稱：「被告自稱是伊駕駛，我有帶錄音帶可
      當場播放，我和侯警員在處理時，伊都說是自己駕駛，丙○○自稱是乘客」（
      見本院九十二年四月三十日審理筆錄第三頁），證人即被害人之父親曾清發與
      被害人之男友乙○○於本院訊問時亦皆證稱曾聽聞被告自稱為駕駛人，證人戊○○證稱：「我和我太太到現場，證人丙○○和我女兒在談事情，我問車子誰
      開的，被告就說是伊開的。當時證人丙○○、被告都有喝酒。」（見本院九十
      二年四月九日審理筆錄第五頁）、證人乙○○亦證稱：「一開始證人丙○○和
      我女友談賠償，等到我女友父親來時，我聽到被告親口說車子是伊開的。」（
      見本院九十二年四月九日  審理筆錄第五頁）等語，其等所證互核均相符合。
      足徵被告於警訊與偵查中之自白與事實相符，其後於本院審理時所辯之詞不足
      採信。
（四）按汽車行駛時，駕駛人應注意車前狀況，並隨時採取必要之安全措施；汽車行
      駛至交岔路口，其右轉彎時，應距交岔路口三○公尺前顯示方向燈或手勢；且
      轉彎車應讓直行車先行；又飲酒後其吐氣所含酒精成份超過每公升○．二五毫
      克以上者不得駕車，道路交通安全規則第九十四條第三項、第一百零二條第一
      項第三款、第六款本文、第一百十四條第二款各定有明文。被告丁○○駕駛汽
      車自應注意上述道路交通安全規定，且依當時路況，又無不能注意之情形，竟
      疏未顯示右轉方向燈及轉彎車未讓直行車先行，即突然右轉以致肇事，使被害
      人己○○受傷，自難辭過失之責。而被害人確因本件車禍受傷，已如前述，則
      與被告之過失駕駛行為間，顯有相當因果關係，是被告過失致人受傷之犯行堪
      以認定。又被告肇事後，於九十二年一月二十日晚上十一時四十三分許，經警
      實施酒精濃度測試結果，其呼氣酒精濃度為每公升零點六五毫克，已超過安全
      值每公升零點二五毫克甚多，亦有前開駕駛人酒精濃度測試表附卷可稽，且又
      有本件車禍肇事情事，是被告服用酒類，不能安全駕駛動力交通工具之犯行亦
      堪認定。
綜上，本件被告服用酒類，不能安全駕駛動力交通工具而駕駛及業務上過失傷害人犯
行事證明確，堪以認定，應予依法論刑。
二、核被告丁○○所為，係犯刑法第二百八十四條第二項前段業務過失傷害罪、第一
    百八十五條之三之服用酒類不能安全駕駛交通工具罪。被告所犯二罪間，犯意各
    別，行為互殊，應予分論併罰。被告酒醉駕車，因而致人受傷，應依道路交通管
    理處罰條例第八十六條第一項規定，加重其刑。又本件報案人報案及勤務中心轉
    來資料未報名肇事人姓名，警員前往現場處理時，被告在現場，並當場承認為肇
    事人之事實，有九十二年一月二十一日台北縣政府警察局海山分局交通分隊警員
    甲○○親自製作之調查表一件附卷足憑，被告於案發當時，既已當場承認為肇事
    人，並接受裁判，自已符合自首要件，應依刑法第六十二條前段規定減輕其刑，
    並與前開酒醉駕車肇事致人受傷之加重，先加後減之。爰審酌被告丁○○曾於八
    十二年間因違反就業服務法案件，經本院於八十二年六月四日以八十二年易字第
    二二○二號判處拘役五十五日，得易科罰金（有臺灣高等法院被告全國前案紀錄
    表及台灣板橋地方法院檢察署刑案資料查註紀錄表各一件附卷可稽）之前科素行
    ，及其智識程度、過失程度、犯罪對被害人己○○所生損害、被告丁○○於案發
    迄今未與被害人和解，及犯罪後態度等一切情狀，分別量處如主文所示之刑，並
    定其應執行之刑，及諭知易科罰金之折算標準，以資懲儆。
據上論斷，應依刑事訴訟法第二百九十九條第一項前段，道路交通管理處罰條例第八
十六條第一項，刑法第一百八十五條之三、第二百八十四條第二項前段、第六十二條
、第五十一條第五款、第四十一條第一項，罰金罰鍰提高標準條例第二條，判決如主
文。本案經檢察官張瑞娟到庭執行職務。
中      華      民      國      九十二      年      五      月  十四    日
                                  臺灣板橋地方法院刑事第一庭
                                          法  官  胡  堅  勤
右正本證明與原本無異。
如不服本判決，應於判決送達後十日內，向本院提出上訴狀。
                                          書記官  吳  詩  琳
中      華      民      國      九十二      年      五      月  十四    日
附錄本案所犯法條全文
中華民國刑法第一百八十五條之三：
服用毒品、麻醉藥品、酒類或其他相類之物，不能安全駕駛動力交通工具而駕駛者，
處一年以下有期徒刑、拘役或三萬元以下罰金。
中華民國刑法第二百八十四條
因過失傷害人者，處六月以下有期徒刑、拘役或五百元以下罰金。致重傷者，處一年
以下有期徒刑、拘役或五百元下罰金。
從事業務之人，因業務上之過失傷害人者，處一年以下有期徒刑、拘役或一千元以下
罰金。致重傷者，處三年以下有期徒刑、拘役或二千元以下罰金。


司法院資訊處製作；財團法人民間司法改革基金會備份。
